臺灣桃園地方法院小額民事判決　　　　110年度壢小字第459號
原　　　告　江枝福　

被　　　告　潘家宏　


訴訟代理人　劉宏絃　
上列當事人間請求損害賠償事件，本院於民國110年10月4日言詞
辯論終結，判決如下：
    主    文
一、被告應給付原告新臺幣（下同）3 萬元，及自民國110 年4
    月2日起至清償日止，按週年利率5 ％計算之利息。
二、訴訟費用1,000元由被告負擔。
三、本判決得假執行。
    理  由  要  領
一、按民事訴訟法第436 條之8 第1 項規定：「關於請求給付金
    錢或其他代替物或有價證券之訴訟，其標的金額或價額在新
    台幣十萬元以下者，適用本章所定之小額程序。」同法第43
    6 條之18規定：「判決書得僅記載主文，就當事人有爭執事
    項，於必要時得加記理由要領。」
二、原告主張
    被告於109 年7 月15日16時20分許，駕駛車牌號碼000-0000
    號租賃小貨車（下稱肇事車輛），沿桃園市中壢區民權路二
    段往中豐北路二段方向行駛，至民權路二段98號前欲右偏行
    駛出道路範圍時，撞擊訴外人劉秀鳳所有、原告駕駛之車牌
    號碼0000-00 號自小客車（下稱系爭車輛）。系爭車輛必要
    修復費用共41,425元，訴外人劉秀鳳並將系爭車輛之損害賠
    償請求權讓與原告。爰依民法侵權行為之法律關係提起本件
    訴訟等語。並聲明：被告應給付原告3 萬元，及自起訴狀繕
    本送達翌日起至清償日止，按週年利率5 ％計算之利息。。
三、被告答辯
    本件事故發生前原告正在起駛，應禮讓肇事車輛先行而與有
    過失。又系爭車輛受損位置為左前車頭，左側車身之修復費
    用應予剔除，且原告尚未給付修復費用等語。並聲明：原告
    之訴駁回。
四、是依上開說明，以下僅就（一）原告是否與有過失？（二）
    原告得請求賠償之金額若干？記載理由要領如下：
（一）原告是否與有過失？
      被告固主張原告於事故發生前起駛未禮讓肇事車輛先行等
      語。惟查道路交通事故現場圖及現場照片所示，系爭車輛
      全部均位於路面邊線以外，而肇事車輛右偏行駛出路面邊
      線（見本院卷第10、13至15頁），是縱認系爭車輛於事故
      前確實正要起駛，然其仍未行駛進入道路範圍，應無未禮
      讓肇事車輛之情形存在，本件事故係因肇事車輛行駛未注
      意與系爭車輛之間隔所致，難認被告之抗辯可採。
（二）原告得請求賠償之金額若干？
    ⒈按民法第213 條第1 、3 項規定：「負損害賠償責任者，
      除法律另有規定或契約另有訂定外，應回復他方損害發生
      前之原狀。第1 項情形，債權人得請求支付回復原狀所必
      要之費用，以代回復原狀。」
    ⒉查系爭車輛修理費用為41,425元，有估價單在卷可參（見
      本院卷第58頁）。惟依系爭車輛車損照片可見，系爭車輛
      受損位置為前保險桿、左前葉子板及左前、後車門（見本
      院卷第13、14、60、61頁），至於後保險桿、後燈及後葉
      子板部分，原告則未提出證據證明確實因本件事故受損。
      是上開估價單中關於後保險桿蓋拆裝616 元、左後綜合燈
      總成拆裝77元、左後葉子板C 級修理2,618 元、後葉子板
      外鈑噴塗2,695 元，共計6,006 元應予剔除，是原告得向
      被告請求之金額即為35,419元。原告僅請求3 萬元，未逾
      上開範圍，其請求自屬有據。
    ⒊被告雖抗辯原告尚未實際修繕等語。惟只要原告請求內容
      確屬修復系爭車輛所必要，並不限制原告需先行支出修繕
      費用，始得向被告請求，是被告此部分答辯，應不可採。
五、綜上所述，原告依侵權行為之法律關係，請求被告給付原告
    3 萬元，及自110 年4 月2 日（見本院卷第23頁）起至清償
    日止，按週年利率5 ％計算之利息，為有理由，應予准許。
六、本件係依民事訴訟法第436 條之8 適用小額訴訟程序所為之
    判決，應就被告敗訴部分，依同法第436 條之20規定，依職
    權宣告假執行。
七、本件事證已臻明確，兩造其餘主張陳述及所提之證據，經審
    酌均與本院前揭判斷無影響，毋庸一一論述，附此敘明。
八、訴訟費用負擔之依據：民事訴訟法第78條。並依職權確定訴
    訟費用額如主文第2 項所示。
中    華    民    國   110    年    10    月    28    日
                    中壢簡易庭    法  官  周仕弘
以上為正本係照原本作成。
如不服本判決，應於送達後20日內，向本院提出上訴狀並表明上
訴理由，如於本判決宣示後送達前提起上訴者，應於判決送達後
20日內補提上訴理由書（須附繕本）。
中    華    民    國   110    年    10    月    28    日
                                  書記官  巫嘉芸
附錄：
一、民事訴訟法第436條之24第2項：
    對於小額程序之第一審裁判上訴或抗告，非以其違背法令為
    理由，不得為之。
二、民事訴訟法第436條之25：
    上訴狀內應記載上訴理由，表明下列各款事項：
    (一)原判決所違背之法令及其具體內容。
    (二)依訴訟資料可認為原判決有違背法令之具體事實。